【裁判字號】    94,交簡上,117
【裁判日期】    950307
【裁判案由】    過失傷害
【裁判全文】
臺灣桃園地方法院刑事判決           94年度交簡上字第117號
上  訴  人  臺灣桃園地方法院檢察署檢察官
被      告  甲○○
上列上訴人因被告過失傷害案件，不服本院93年度桃交簡字第15
33號，中華民國94年7月15日第一審簡易判決（聲請簡易判處刑
書案號：93年度偵字第9683號），提起上訴，本院合議庭為第二
審判決如下：
    主文
原判決撤銷。
甲○○因過失傷害人，處有期徒刑肆月，如易科罰金，以參佰元
折算壹日。
    事    實
一、甲○○於民國九十三年三月二日下午某時許，駕駛車牌號碼
    ：五四六二—ＨＧ號自小客車，沿未劃設分向線之桃園縣桃
    園市○○○街往大興西路方向行駛，嗣於當日十四時二十分
    許，行經該中埔一街與中心劃設分向限制線雙向二車道之同
    德五街之未劃分幹、支線之無號誌十字型交岔路口時，即應
    注意汽車行駛時，駕駛人應注意車前狀況，隨時採取必要之
    安全措施；汽車行經無號誌交岔路口時，應減速慢行，作隨
    時停車之準備。且依當時情形，尚無使之不能注意情事，即
    非不能注意，竟疏於注意車前狀況，並於行經上開無號誌交
    岔路口時，仍以時速約三十至四十公里行駛，未減速慢行，
    作隨時停車之準備，而通過該處。適有乙○○騎乘車牌號碼
    ：ＲＷＥ—九五三號機車，沿同德五街往中埔一街方向行駛
    ，於駛至該交岔路口欲左轉中埔一街時，亦應注意汽車行駛
    時，駕駛人應注意車前狀況，隨時採取必要之安全措施；汽
    車行駛至未劃分幹、支線之無號誌交岔路口時，轉彎車應暫
    停讓直行車先行，且依當時情形並非不能注意，亦疏於注意
    車前狀況及暫停讓直行車先行，即貿然駛入該路口左轉。甲
    ○○所駕前開自小客車，遂於該交岔路口內近中間處，其車
    身左側葉子板近車頭處，碰撞乙○○所騎乘上開機車車頭，
    致機車連人倒地，乙○○因此受有尾骴骨骨折、右胸壁挫傷
    併胸鎖骨關節炎、頭部挫傷併腦震盪症侯群、左三叉神經炎
    、右背、腰肌挫傷等傷害。甲○○於犯罪未發覺，即留在現
    場，同時向前來處理之鄧合淵警員坦承肇事，自首而受裁判
    。
二、案經乙○○訴由桃園縣政府警察局桃園分局報由臺灣桃園地
    方法院檢察署檢察官偵查後聲請以簡易判決處刑。
    理    由
一、訊據被告甲○○坦承其有於上開時、地，駕駛上開自小客車
    ，行經上開交岔路口時，與告訴人乙○○機車發生碰撞，並
    致告訴人人車倒地而受有上開傷害之事實，雖辯稱：因為路
    口有障礙物，所以沒有看到同德五街之來車，而且我行經該
    路口時，也有減速慢行云云，經查：
(一)、被告甲○○於九十三年三月二日警詢時陳述：我於九十三年
    三月二日，駕駛車牌號碼為五四六二—ＨＧ號自小客車，沿
    桃園縣桃園市○○○街往大興西路方向行駛，於同日十四時
    二十分許，行經中埔一街與同德五街交岔路口處，與由同德
    五街往中埔二街方向行駛之車牌號碼為ＲＷＥ—九五三號輕
    型機車發生車禍，當時白天、陰天、路況良好、車流量不大
    、視線良好、無障礙物、無號誌、標誌、標線清楚、無分向
    道，我車速約時速三十至四十公里，撞擊點為左前葉子板，
    我車左前葉子板損壞等語；於九十三年七月十三日檢察官訊
    問時陳述：我車子已經過一半了，是告訴人撞上來等語；於
    九十三年十月二十二日原審訊問時陳述：當天我是直行車，
    行駛在中埔一街往大興西路方向，我已經超過路口等語；於
    九十三年十一月二十二日原審調查時陳述：我跟告訴人撞擊
    的位置，就是在該路口網狀區的正中央等語；於九十三年十
    二月六日原審調查時供稱：我於九十三年三月二日十四時二
    十分許，駕駛車牌號碼為五四六二─ＨＧ號綠色休旅車，沿
    中埔一街往大興西路方向行駛，行經桃園市○○○街與同德
    五街口時，時速約三十至四十左右，沒有看到同德五街來車
    ，車行至該路口黃線網狀區時，才看到告訴人機車，看到告
    訴人後一秒，即發生擦撞，就是在該路口中央處，告訴人騎
    機車，從我左前葉子板撞過來，然後告訴連人帶車倒在路口
    中間，發生碰撞時，我車輛位置在中埔一街、同德五街路口
    黃線網狀區約正中央位置，碰撞後，告訴人機車沒有滑行，
    就是在現場圖上所繪製的位置，我的車輛向前滑行大約三公
    尺停止，就是現場圖上面所繪製的位置，我車子停止後，一
    直到警察來現場處理交通事故並繪製現場圖前，都沒有再移
    動，我車輛左前葉子板、左邊照後鏡受損，告訴人機車車頭
    受損等語；於九十五年二月二十一日本院審理時供稱：我於
    九十三年三月二日十四時二十分許，駕駛車牌號碼為五四六
    二─ＨＧ小客車沿桃園市○○○街往大興西路方向行駛，行
    經中埔一街與同德五街口時發生車禍，我與告訴人是在該路
    中央處擦撞，告訴人機車車頭撞到我車子左前葉子板及照後
    鏡，當時我經過路口要直行，告訴人車子從我左邊過來，撞
    擊之前我沒有看到告訴人車子過來，是撞到才知道，當時我
    時速約四十公里等語。
(二)、告訴人於九十三年三月五日警詢時陳述：我於九十三年三月
    二日，騎乘車牌號碼為ＲＷＥ—九五三號輕型機車，沿桃園
    縣桃園市○○○街往中埔一街方向行駛，於行經同德五街與
    中埔一街口，欲左轉中埔一街往大興西路方向行駛時，與沿
    中埔一街往大興西路方向直行之被告駕駛之車牌號碼為五四
    六二—ＨＧ號自小客車發生車禍，當時日間無雨、路況良好
    、車流量小、視線良好、無障礙物、無行車管制號誌、標誌
    、標線清楚，我車速約時速二十至二十五公里，我突然被撞
    擊，我機車前車體受損，撞擊點為右前車體部位，我沒有移
    動現場，我頭部、胸部、坐骨受傷等語；於九十三年十一月
    二十二日原審訊問時證述：當時我從同德五街要往中埔一街
    ，時速約二十至三十公里，我左轉中埔一街時，沒看到同德
    五街上有車輛行駛過來，我就左轉到中埔一街，被告駕車撞
    倒我機車，我就被彈到同德五街黃線上，被告車子的左邊前
    面與我機車前面右邊把手擦撞，被告從我右邊過來，撞擊時
    我機車在黃線網狀上，發生事故後，我機車沒有移動，機車
    最後停留位置，距離撞擊位置約一公尺，我機車前輪上面的
    蓋子即車籃下面紅色的板子壞掉，自我把車頭往左邊轉到往
    中埔一街起，至發生撞擊止，間隔約一、二秒等語。
(三)、證人即當天處理本件車禍之員警鄧合淵於九十三年十月二十
    二日原審訊問時證述：當天告訴人機車車頭的車籃有壞掉，
    中埔一街與同德五街同為主幹道，該路口沒有號誌，在中埔
    一街過同德五街往大興西路方向，有擺設花盆，但沒有阻擋
    到道路等語。
(四)、並有道路交通事故現場圖、調查報告表(一)、(二)各一份、現場
    及現場暨車損照片三十九張、鳥瞰圖一張、桃園縣中壢市公
    所九十三年十月十二日中市工字第○九三○○五○二三五號
    函及所附交通局區○○○○道判定標準、桃園縣桃園市公所
    九十五年一月十八日桃市工字第○九四○○七○二二七號函
    各一份在卷可稽。依道路交通事故現場圖、調查報告表與現
    場、車損照片及上開函文及所附判定標準等資料顯示：當
    時天候陰，日間自然光線，路面乾燥，無缺陷，無障礙物，
    視距良好，無號誌，無分向設施，中埔一街、同德五街之速
    限均為時速五十公里，該交岔路口為未劃分幹、支線之無號
    誌之十字型交岔路口，交岔路口內劃有網狀區，長約七公尺
    ，寬約六公尺，同德五街為雙向二車道，有分向限制線，路
    面寬約為七點四公尺、二車道寬度約為五點六公尺，中埔一
    街為未設分向限制線之單一車道，路面寬度約為六公尺；
    被告自小客車肇事後，停於該路口網狀區左側邊線中間偏上
    處（車頭在中埔一街超出網狀區；車尾在網狀區距右側邊線
    約四公尺處），該自小客車左前葉子板近車頭處有凹陷情形
    ；告訴人機車肇事後，停於該路口網狀區中間偏下處（車
    頭距網狀區右側邊線約三點三公尺，車尾距網狀區右側邊線
    約二點八公尺），其車前鐵藍變形受損、左前照後鏡折斷情
    形等情。
(五)、依被告、告訴人、證人之上開指訴、證述，並比對上開車禍
    現場、車損情形及車禍發生後相關車輛之停放位置，足認
    被告所駕自小客車與告訴人所騎乘機車之撞擊位置，應係該
    自小客車沿中埔一街往大興西路方向行駛至其行向該路口網
    狀區內近中間處，而與告訴人之機車沿同德五街已左轉駛入
    該交岔路口網狀區內近中間處之交會點；被告所駕自小客
    車與告訴人所騎乘機車之車體撞擊部位，應係被告自小客車
    車前左側葉子板近車頭處與告訴人機車之車頭發生碰撞；
    上開撞擊發生後，被告繼續駕車向前略向右偏滑行約三公尺
    ，而停於該路口內網狀區左側邊線上；告訴人經此擦撞後，
    連人帶車倒於該路口內網狀區近中間略偏下方處無誤。告訴
    人雖於原審調查及另具狀曾指稱：上開道路交通事故現場圖
    繪製之被告肇事後停車位置，係經過被告移動，不是真正事
    故後之停車位置云云，然此不但業經被告陳明上開擦撞後其
    係向前滑行約三公尺，此外其並未再移動車輛等情，且告訴
    人於原審調查時竟又陳稱：被告車輛移動後，被告同事又將
    被告之自小客車往後移至警察所繪現場圖撞擊點之處，該處
    即為被告與我發生碰撞之處云云，是若被告真有於停車後，
    向前移動車輛，又怎有可能再讓其同事將車輛移回，甚至退
    回撞擊點，告訴人所指情節，顯與常情相違，難以採信。被
    告所稱其係於撞擊後向前滑行約三公尺等情，應可採信。
(六)、告訴人本件車禍後，於九十三年三月二日當天即先前往桃園
    縣敏盛綜合醫院急診，於九十三年三月五日住院治療，經該
    院初步診斷結果，受有頭部外傷併腦挫傷、右背及腰肌挫傷
    、尾骴骨脫位等傷害；告訴人於九十三年三月二十九日出院
    後，續經該院門診治療，經診斷結果，告訴人因車禍引起尾
    骴骨骨折、右胸壁挫傷併胸鎖骨關節炎、頭部挫傷併腦震盪
    症侯群、左三叉神經炎等傷害，亦有敏盛綜合醫院診斷證明
    書影本二份可按。
(七)、被告雖以上情置辯，然查，依上開道路交通事故現場圖、調
    查報告表、現場暨車損照片顯示，當時路面無缺陷，無障礙
    物等情，而證人即當天處理本件車禍之員警鄧合淵於九十三
    年十月二十二日原審訊問時亦證述：當天中埔一街過同德五
    街往大興西路方向，雖有擺設花盆，但沒有阻擋到道路等語
    ，是被告所稱有障礙物云云，已難採信。而被告於九十三年
    十二月六日原審調查時供稱：當時我沒有看到同德五街來車
    ，車行至該路口黃線網狀區時，才看到告訴人機車，看到告
    訴人後一秒，即發生擦撞等語；於九十五年二月二十一日本
    院審理時亦坦承：撞擊之前我沒有看到告訴人機車過來，是
    撞到才知道等語，是被告行經上開交岔路口時，顯因疏於注
    意車前狀況而未見及告訴人騎乘機車，自同德五街欲左轉中
    埔一街而來之車前狀況，而致肇本件車禍無疑。另被告當時
    之時速為三十至四十公里（理由詳如後述），而上開被告行
    駛之中埔一街限速為時速五十公里，被告行經該交岔路口時
    ，車速仍有三十至四十公里，顯然未減速慢行，作隨時停車
    之準備甚明。被告辯稱：我有減速慢行云云，已與事實不符
    ，難以採信。被告行經上開交岔路口時，仍以時速三十至四
    十公里行駛，而未減速慢行，作隨時停車之準備，亦為致肇
    本件車禍之原因無誤。告訴人雖指稱被告當時高速行駛，有
    超速云云，然被告於原審調查及本院審理時先後陳明：我當
    時時速約三十至四十公里，碰撞後車輛向前滑行大約三公尺
    等語，除陳述一致外，且依上開道路交通事故現場圖顯示，
    被告自小客車肇事後之停車位置，距本院認定之碰撞位置，
    即該路口中心處正好約三公尺，核與被告所稱滑行約三公尺
    等情相符。再觀諸上引道路交通事故現場圖顯示，肇事現場
    並無任何車輛煞車痕跡，佐以證人即前往處理本件交通事故
    之員警鄧合淵於原審調查時證述：現場如果沒有劃煞車痕就
    是沒有，如果忘記畫，我也會照相等語，是依上開車禍發生
    後，被告僅滑行約三公尺，又無留有煞車痕跡等情觀之，被
    告顯然並非有如告訴人所稱有高速行駛之情形，被告所稱我
    當時時速約三十至四十公里一節，即可採信，而當時該路段
    速限是時速五十公里，足認被告並無超速行駛之情形無疑，
    告訴人指被告超速云云，即有誤會。
二、按汽車行駛時，駕駛人應注意車前狀況，並隨時採取必要之
    安全措施；汽車行經無號誌之交岔路口，應減速慢行，作隨
    時停車之準備；汽車行駛至無號誌之交岔路口，且未劃分幹
    、支線時，轉彎車應暫停讓直行車先行，道路交通安全規則
    第九十四條第三項、第九十三條第二項、第一百零二條第一
    項第二款中段，分別定有明文。查：
(一)、被告駕車行駛至上開無號誌之交岔路口，即應減速慢行，作
    隨時停車之準備，且應注意車前狀況，並隨時採取必要之安
    全措施。依前開說明，當時天候陰，日間自然光線，路面乾
    燥，無缺陷，無障礙物，視距良好，尚無不能注意車前狀況
    ，隨時採取必要之安全措施及減速慢行，作隨時停車之準備
    之情事，是被告行近該交岔路口時，若減速慢行，作隨時停
    車之準備；及有注意告訴人之機車，自其左方之同德五街左
    轉中埔一街之車前狀況，即有充分時間，採取必要之安全措
    施，小心通過，甚至停車，讓告訴人先行通過，被告即非不
    能注意，竟仍以時速三十至四十公里速度前行，遂在該交岔
    路口近中間處，其車前左側葉子板近車頭處，擦撞及告訴人
    機車車頭，致肇本件車禍，被告自有過失無疑。
(二)、告訴人騎乘上開機車，行經前開未劃分幹、支線之無號誌十
    字型交岔路口欲左轉時，亦疏未注意其轉彎車應暫停，讓被
    告所駕駛之直行車先行，且未注意被告由其右側之中埔一街
    由右至左直行通過該交岔路口之車前狀況，且依當時之天候
    、路況及視距情況，均稱良好，已如前述，尚無使之不能注
    意情事，竟疏未注意及車前狀況且未暫停讓直行車先行，即
    貿然左轉，致與被告所駕之自小客車發生碰撞，堪認告訴人
    就本件車禍之發生亦有過失。告訴人雖一再指稱：我行駛之
    同德五街是幹線道，被告行駛之中埔一街是支線道，被告應
    讓我先行，且當時我是左轉過了中心線，已完成轉彎動作，
    才遭被告由後方追撞，被告雖係直行車，亦應讓已轉彎之我
    車先行云云。然查：
(1)、告訴人先於九十三年三月五日警詢時指訴：我左轉中埔一街
    轉向完成後，被告由我右後方撞擊云云；於九十三年十月七
    日具狀指稱：我機車是向中埔一街方向斜的情況下，被告斜
    斜的由我車子右前方插入云云；於九十三年十一月二十二日
    原審訊問時證述：我左轉到中埔一街左轉完成後，被告從我
    右邊斜斜撞上云云，是告訴人對於撞擊方式一節，忽稱被告
    由我右後方撞擊云云，忽稱被告由我右前方插入云云，忽又
    稱被告從我右邊斜斜撞上云云；對其遭撞擊時是否已左轉完
    成一節，先稱轉向完成（應指機車已與中埔一街平行）云云
    ，後又改稱我機車是向中埔一街方向斜的情況下（即尚未與
    中埔一街平行）遭撞擊云云；其前後所陳，不但互不一致，
    且如前述，本件告訴人機車是車前鐵藍部位受損，其機車後
    半部並無撞擊痕跡，是告訴人所稱被告係自其右後撞擊其車
    一情，亦顯與事實不符，告訴人上開所陳顯難採信。而被告
    於九十五年二月二十一日本院審理時供稱：告訴人機車車頭
    撞到我車子左前葉子板等語，參以本件車禍後，被告自小客
    車亦係車前左側葉子板近車頭處凹陷，是由雙方車輛受損部
    位觀之，被告供稱其車左前葉子板與告訴人車頭相撞等情，
    已可採信，而告訴人於上開警詢後，業已改稱其遭被告撞擊
    車前部位等語，是本件二車車體之撞擊部位，係被告自小客
    車左前葉子板與告訴人車頭相撞已可認定。
(2)、被告自小客車肇事後，停於該路口網狀區左側邊線中間偏上
    處（車頭在中埔一街超出網狀區；車尾在網狀區距右側邊線
    約四公尺處）；告訴人機車肇事後，停於該路口網狀區中間
    偏下處（車頭距網狀區右側邊線約三點三公尺，車尾距網狀
    區右側邊線約二點八公尺），該二車碰撞位置，係被告自小
    客車沿中埔一街往大興西路方向行駛至其行向該路口網狀區
    內近中間處，與告訴人之機車沿同德五街已左轉駛入該交岔
    路口網狀區內近中間處之交會點附近，業如前述，而上開路
    口之網狀區長約七公尺，寬約六公尺，參酌被告當時之時速
    約三十至四十公里；而告訴人亦陳稱其時速約二十至三十公
    里，以此二人車速，配合上開撞擊位置及網狀區之長寬計算
    ，被告自小客車與告訴人機車在碰撞前，幾乎是同時駛至其
    行向之網狀區邊線而進入該網狀區，是被告駛至其行向網狀
    區邊線進入該交岔路口時，告訴人亦係剛駛至其行向網狀區
    邊線而進入該交岔路口，而道路交通安全規則第一百零二條
    第六款係規定：轉彎車應讓直行車先行。但直行車尚未進入
    交岔路口，而轉彎車已達中心處開始轉彎，直行車應讓轉彎
    車先行。是該條但書規定直行車應讓轉彎車之情形，僅限於
    直行車尚未進入交岔路口，而轉彎車已達中心處開始轉彎之
    情形，而依上分析，本件顯係被告直行車已進入該交岔路口
    後，告訴人轉彎車始到達該路口中心處開始左轉，甚至尚未
    到達該路口中心處，是被告直行車自無讓告訴人轉彎車先行
    之理，告訴人指稱被告直行車應讓已轉彎之轉彎車先行云云
    ，顯有誤會，告訴人轉彎車未暫停讓被告直行車先行，自與
    有過失甚明。
(3)、告訴人雖又稱：我車經撞擊後，向後彈約一公尺云云，然如
    前述，本件被告當時僅時速約三十至四十公里，而告訴人亦
    自稱其時速約二十至三十公里，參酌上開被告自小客車之車
    損照片顯示，其車前左側葉子板之凹陷並非嚴重，益徵當時
    其二人車速均非快，是經此碰撞後，告訴人機車是否會向後
    彈約一公尺，已有可疑。且依卷附之道路交通事故現場圖顯
    示，車禍現場不但無煞車痕，亦無車輛刮擦痕跡，若告訴人
    機車於撞擊後，真有向後彈約一公尺，豈會毫無遺留機車與
    地面摩擦所生之痕跡，顯見被告所述告訴人機車於撞擊後原
    地倒下一情，當可採信，告訴人所指即難採信。且縱告訴人
    遭撞擊後，真有如其所述向後彈約一公尺之情形，然僅係將
    本院認定上開二車之撞擊位置，向左上方推移一公尺而已，
    而該網狀區長約七公尺，寬約六公尺，被告行向路口之網狀
    區邊線至該網狀區中心處之距離，顯人長於告訴人行向路口
    之網狀區邊線至該網狀區中心處之距離，是縱本件二車撞擊
    位置，由本院認定之網狀區中間處，向左上方偏移一公尺，
    然以上開之計算方式推估，仍顯然係被告進入交岔路口後，
    告訴人始駛至該路口中心處，甚至尚未駛至無疑，被告直行
    車亦無需讓告訴人轉彎車先行，告訴人仍有轉彎車未暫停讓
    直行車先行之與有過失甚明。
(4)、告訴人一再指稱其轉彎前所行駛之同德五街為幹線道，被告
    所行駛之中埔一街為支線道，被告應讓其先行云云，然按道
    路之幹道、支道之區分標準，係先依公路法第二條為區分，
    若無法依前開公路法規定區分，再依是否設置號誌為區別，
    於未設置號誌之交叉路口，則視有無「慢、停字標誌或讓路
    線」之交通設施設置，若亦無前開交通設施，則視路幅寬度
    是否相差四公尺以上之標準為區○○○路幅相當，則無幹、
    支道之分等情，有桃園縣中壢市公所九十三年十月十二日中
    市工字第○九三○○五○二三五號函所檢附交通局判定原則
    一份在卷可參。本案事故地點之桃園縣桃園市○○○街與同
    德五街，均非公路法第二條所定之國道、省道、縣道、鄉道
    ○○○街之路口並無號誌，且無設置前開「慢、停字標誌或
    讓路線」之交通設施，而中埔一街路幅寬度為六公尺，同德
    五街路幅寬度為七點四公尺一節，故中埔一街與同德五街並
    無幹、支道之分已明。且經本院函詢肇事路段之責任機關，
    即桃園縣桃園市公所函覆稱：中埔一街當初未開闢完成為六
    米道路，而同德五街為已開闢之八米道路，現場亦未設有停
    讓標誌，無法確認為幹支道等情，亦有該所九十五年一月十
    八日桃市工字第O 九四OO七O 二二七號函一份在卷，是中埔
    一街與同德五街於上開交岔路口，顯未劃分幹、支線無誤。
    告訴人前開所指，顯有誤會，併予敘明。
(三)、本件經台灣省桃園縣區車輛行車事故鑑定委員會鑑定結果，
    認乙○○駕駛輕機車左轉彎未讓直行車先行為肇事主因，甲
    ○○駕駛自小客車行經無號誌交岔路口未減速慢行為肇事次
    因；經本院再送台灣省車輛行車事故覆議鑑定委員會鑑定結
    果，認若肇事地有幹、支道之分（同德五街「劃有分向限
    制線之雙向二車道」為幹道、中埔一街「未劃標線道路」為
    支道）。甲○○駕駛自小客車，行經無號誌交岔路口，支道
    車未暫停讓幹道車先行，為肇事主因。乙○○駕駛輕機車，
    行經無號誌交岔路口，未減速慢行且未注意車前狀況，為肇
    事次因；若肇事地無幹、支道之分，則照原鑑定意見。惟
    意見文詞改為乙○○駕駛輕機車，行經無號誌交岔路口，左
    方轉彎車未暫停讓右方直行車先行，為肇事主因。甲○○駕
    駛自小客車，行經無號誌交岔路口，未減速慢行且未注意車
    前狀況，為肇事次因，有該二份鑑定意見書可按，以上鑑定
    結果，除台灣省桃園縣區車輛行車事故鑑定委員會鑑定結果
    ，被告、告訴人是否注意車前狀況；台灣省車輛行車事故覆
    議鑑定委員會鑑定結果，告訴人是否注意車前狀況乙節外，
    餘與本院所認相同。
(四)、本件車禍，被告及告訴人分別有上開過失情形，告訴人雖就
    本件車禍之發生，與有過失，惟究未能據以解免被告疏失之
    咎。而告訴人又係因本件車禍受有前述之傷害，告訴人所受
    之傷害結果與被告之過失行為間，顯有相當因果關係，被告
    自應負過失傷害之責。本件事證已明，被告犯行洵堪認定，
    應依法論科。
三、核被告所為，係犯刑法第二百八十四條第一項前段之過失傷
    害罪。又被告於肇事後停留於現場等候，且在有偵查權限之
    警察機關尚未發覺犯罪前，主動向據報前來處理之桃園縣政
    府警察局桃園分局埔子派出所警員鄧合淵坦承肇事，接受裁
    判一情，業據證人鄧合淵於原審訊問時證述明確，其係自首
    而受裁判，應依刑法第六十二條前段規定，依法減輕其刑。
    原審據以對被告論罪科刑，固非無見，惟漏未審酌及被告及
    告訴人均亦有未注意車前狀況，隨時採取必要之安全措施之
    過失情節及告訴人因本件車禍係受有尾骴骨骨折、右胸壁挫
    傷併胸鎖骨關節炎、頭部挫傷併腦震盪症侯群、左三叉神經
    炎、右背、腰肌挫傷等傷害，而原審僅認告訴人受有頭部外
    傷併腦挫傷、右背及腰肌挫傷、尾氏骨脫位之傷害，亦有疏
    漏，即有未洽，自應由本院撤銷改判。爰審酌被告駕車未注
    意車前狀況，隨時採取必要之安全措施，行經無號誌之交岔
    路口，又未減速慢行，作隨時停車之準備，過失情節非輕，
    使告訴人受有前開傷勢，受傷情形嚴重，告訴人亦與有過失
    ，被告犯後為前開部分自白，並表示願自行給付十萬元，連
    同保險給付之十五萬元，合計二十五萬元賠償告訴人損失，
    然因未為告訴人所接受，致未能達成和解，及被告素行情形
    等一切情狀，量處如主文所示之刑，並諭知易科罰金之折算
    標準，以示懲儆。
據上論斷，應依刑事訴訟法第四百五十五條之一第三項、第三百
六十九條第一項前段、第三百六十四條、第二百九十九條第一項
前段，刑法第二百八十四條第一項前段、第六十二條前段、第四
十一條第一項前段，罰金罰鍰提高標準條例第一條前段、第二條
，判決處如主文。
本案經檢察官徐文豪到庭執行職務。
中     華     民     國    95    年   3    月   7    日
                     交通法庭審判長法  官  謝順輝
                                   法  官  鄭吉雄
                                   法  官  尹  良
上正本證明與原本無異。
本件不得上訴。
                                   書記官  廖宜政
中    華    民    國    95    年    3     月    7     日
附錄本案論罪科刑依據之法條：
中華民國刑法第二百八十四條
(過失傷害罪)
因過失傷害人者，處六月以下有期徒刑、拘役或五百元以下罰金
，致重傷者，處一年以下有期徒刑、拘役或五百元以下罰金。
從事業務之人，因業務上之過失傷害人者，處一年以下有期徒刑
、拘役或一千元以下罰金，致重傷者，處三年以下有期徒刑、拘
役或二千元以下罰金。（註本件主文所諭知之有期徒刑如易科罰
金之折算標準係以銀元為單位，一銀元折算新台幣三元。）


司法院資訊處製作；財團法人民間司法改革基金會備份。
